【裁判字號】    89,家訴,112
【裁判日期】    891219
【裁判案由】    否認子女
【裁判全文】
臺灣板橋地方法院民事判決  八十九年度家訴字第一一二號
    原        告  丙○○
    訴 訟 代理人  陳鄭權律師
    複 代  理 人  林雅君律師
    被        告  乙○○      住台北縣板橋市○○街三六巷十九之二號
    兼法定代理人  甲○○      .
右當事人間請求否認子女事件，本院判決如左：
    主      文
確認被告乙○○非被告甲○○之婚生子。
訴訟費用由被告負擔。
    事      實
甲、原告方面：
  一、聲明：求為判決如主文所示。
  二、陳述：被告甲○○與原告丙○○於民國八十一年四月二十日結婚，惟原告自八
      十三年起，即因與被告甲○○個性不合而離家，其間原告並未返家，亦未曾與
      被告甲○○同居，八十八年十一月二十五日被告甲○○即與原告離婚。頃原告
      於八十九年六月二十二日在中壢市產下一子即被告乙○○，依民法第一千零六
      十三條第一項規定，妻之受胎係在婚姻關係存續中者，推定其所生子女為婚生
      子女。被告乙○○係在原告與被告甲○○婚姻關係存續中受胎及出生，應推定
      為被告甲○○與原告之婚生子，惟原告既自八十三年離家後即未曾返家與被告
      甲○○同居，則被告乙○○顯非被告甲○○之婚生子甚明。爰依民法第一千零
      六十三條第二項規定，提起否認之訴，請求判決如主文所示。
  三、證據：提出戶籍謄本一件、出生證明書影本一件為證。並聲請訊問證人陳范竹
      枝。
乙、被告方面：
    被告乙○○確非被告甲○○之子，對原告所主張之事實無意見。
丙、本院依職權函請法務部調查局鑑定兩造親子血緣關係。
    理      由
甲、程序方面：
    按關於認諾及訴訟上自認或不爭執事實之效力，於否認子女之訴不適用之，民事
    訴訟法第五百九十四條定有明文。本件因係否認子女之訴，事關身分及公益，其
    事由係屬法院依職權調查之事項，是被告甲○○雖對原告之主張表示認諾，亦不
    生訴訟法上認諾及自認之效果，合先敘明。
乙、得心證之理由：
  一、本件原告起訴主張被告甲○○與原告於八十一年四月二十日結婚，原告自八十
    三年起，即離家未與被告甲○○同居，八十八年十一月二十五日兩造離婚，原告
    則於八十九年六月二十二日生下被告乙○○，因原告之受胎係在婚姻關係存續中
    ，為此提起本件否認子女之訴等語，被告則稱被告乙○○確非被告甲○○之子，
    對原告所主張之事實無意見等語。
  二、按妻之受胎，係在婚姻關係存續中者，推定其所生子女為婚生子女，前項推定
    ，如夫妻之一方能證明非自夫受胎者，得提起否認之訴，又從子女出生回溯第一
    百八十一日起至第三百零二日止為受胎期間，民法第一千零六十三條定有明文。
    經查：
    （一）原告與被告甲○○原係夫妻，嗣於八十八年十一月二十五日離婚，被告張
          韋綸係在離婚後之八十九年六月二十二日出生之事實，業據兩造陳明在卷
          ，並有戶籍謄本、出生證明各一件在卷可證，自應推定被告乙○○為原告
          與被告甲○○所生之婚生子。
    （二）經本院函請法務部調查局鑑定被告乙○○是否為原告與被告甲○○所生？
          經該局完成親子血緣鑑定後，鑑定結果認為：「依據遺傳法則，乙○○之
          血型及DNA STR式、vWA、FGA、TH01、CSF1PO、D5S818、D7S820、D8S1179
          、D18S51、D16S539型別與甲○○各項相對應之型別均矛盾，因此認為張
          韋綸不可能為丙○○與甲○○二者間所生。」等語，有法務部調查局八十
          九年十一月十四日（八九）陸（四）字第八九０七九０三八號鑑定通知書
          一份在卷可按，被告乙○○與被告甲○○二者間既無血緣關係，則被告張
          韋綸顯非自被告甲○○受胎。
    （三）從而，原告於八十九年六月二十二日產下被告乙○○之日起一年內即八十
          九年八月二十二日提起本件訴訟，請求確認被告乙○○非原告與被告張忠
          吉所生之婚生子，洵屬有理。
丙、據上論結：本件原告之訴為有理由，並依民事訴訟法第七十八條、第八十五條第
    一項前段，判決如主文。
中      華      民      國    八十九    年    十二      月      十九    日
                                          臺灣板橋地方法院家事法庭
~B法  官  吳從周
右為正本係照原本作成。
如不服本判決應於送達後廿日內向本院提出上訴狀。
中      華      民      國    八十九    年    十二      月      十九    日
~B法院書記官  許清琳


司法院資訊處製作；財團法人民間司法改革基金會備份。
